臺灣高等法院刑事裁定　　　　　　　　 100年度抗字第1401號
抗　告　人
即　被　告　李盈良
上列抗告人因聲明異議案件，不服臺灣桃園地方法院100 年度聲
字第4447號，中華民國100年11月10日裁定，提起抗告，本院裁
定如下：
    主  文
抗告駁回。
    理  由
一、原裁定意旨略以：抗告人即被告固稱其已對臺灣桃園地方
    法院100年10月27日所為100年度毒聲字第951號命其應入觀
    察勒戒處所觀察勒戒之裁定合法提起抗告，然此即屬實，亦
    僅為其得於檢察官於100年11月3日所發傳票之應於100年11
    月23日下午4時到署執行觀察勒戒時，當場向檢察官陳明其
    已合法提起抗告之問題。至檢察官得知被告已合法提起抗告
    後，因刑事訴訟法第409條第1項規定抗告無停止執行裁判之
    效力，是檢察官自得裁量是否先行暫停執行或仍依本院上開
    裁定執行。惟無論如何，在檢察官對被告當場發出執行命令
    前，本件尚無任何執行之可言，是本件可為聲明異議之對象
    即檢察官執行之指揮之內容根本不存在，被告之本件聲請即
    屬於法有違，無從准許等語。
二、抗告意旨略以：被告已接到執行檢察官之執行命令，該當「
    檢察官執行之指揮」，從而被告對檢察官指揮權聲明異議，
    程序上應無不合。被告家中經濟均靠被告維持，父母高齡，
    妻子要照顧二位小孩，被告因觀察勒戒恐失去工作，造成家
    庭困頓，懇請衡酌給予被告一個機會云云。
三、按裁判除關於保安處分者外，於確定後執行之，但有特別規
    定者，不在此限，刑事訴訟法第456條定有明文；又抗告無
    停止執行裁判之效力，刑事訴訟法第409條第1項前段亦有明
    文。經查，本件被告李盈良因施用第二級毒品行為，經臺灣
    桃園地方法院以100年度毒聲字第951號裁定應送勒戒處所觀
    察勒戒，其期間不得逾二月，有臺灣桃園地方法院100年度
    毒聲字第951號裁定電腦列印本可稽（見本院卷），本件被
    告雖就上揭裁定提起抗告，然依刑事訴訟法第456條、第409
    條第1項前段規定，檢察官自不待前揭100年度毒聲字第951
    號裁定確定，即得指揮執行，況被告就上揭裁定提起抗告後
    ，亦經本院以100年度毒抗字第344號裁定駁回抗告確定，有
    本院100年度毒抗字第344號裁定電腦列印本、本院被告前案
    紀錄表在卷可憑（均見本院卷），難認檢察官之執行指揮有
    何不當之處，是本件被告以其就前揭100年度毒聲字第951號
    裁定提起抗告為由，認檢察官執行指揮不當而聲明異議，尚
    難認有理由，原審駁回被告之異議，結論並無不合，被告執
    前事由提起本件抗告，並無理由，應予駁回。
據上論斷，應依刑事訴訟法第412條，裁定如主文。
中    華    民    國   100    年    12    月    19    日
                  刑事第二十庭  審判長法  官  楊力進
                                      法  官  王世華
                                      法  官  林海祥
以上正本證明與原本無異。
不得再抗告。
                                      書記官  林敬傑
中    華    民    國   100    年    12    月    20    日